臺灣臺中地方法院臺中簡易庭小額民事判決
111年度中小字第3582號
原      告  冠軍衛浴銅器有限公司

法定代理人  梁秀琴  
被      告  李炳奇  



上列當事人間請求侵權行為損害賠償（交通）事件，經本院於民
國111年9月30日言詞辯論終結，判決如下：
    主    文
被告應給付原告新臺幣9,258元。
原告其餘之訴駁回。
訴訟費用新臺幣1,000元，其中新臺幣252元由被告負擔，餘由原
告負擔。
本判決原告勝訴部分得假執行。
    事 實 及 理 由
一、原告主張：被告於民國111年2月9日上午9時56分許，駕駛車
    牌號碼000-0000號自小客車，行經台中市西屯區經貿路二段
    36路燈處時，因未注意車前狀況，致撞及由原告所有，為訴
    外人吳國泰所駕駛之車牌號碼000-0000號自用小客貨車（下
    稱系爭車輛），造成系爭車輛受損，被告自應負損害賠償之
    責。又系爭車輛經送修復後，支出修復費用新臺幣（下同）
    36,775元（工資6,200元、零件30,575元），爰依侵權行為
    之法律關係提起本件訴訟等語。並聲明：被告應給付原告36
    ,775元。
二、被告則以：目前經濟困難沒有收入，希望原告讓伊分期等語
    。
三、得心證之理由
  ㈠原告主張被告於上開時地與系爭車輛發生碰撞，造成系爭車
    輛受損之事實，業據其提出與其所述相符之估價單為證，並
    經本院依職權向臺中市政府警察局第六分局調取道路交通事
    故調查卷宗（含道路交通事故現場圖、初步分析研判表、現
    場照片、道路交通事故談話紀錄表、道路交通事故調查報告
    表㈠㈡、道路交通事故補充資料表、自首情形紀錄表等資料）
    查核無訛，而被告對於原告主張之事實，於本院言詞辯論期
    日時並未爭執，原告上開主張之事實，堪信為真實。
　㈡按因故意或過失，不法侵害他人之權利者，負損害賠償責任
    ；汽車、機車或其他非依軌道行駛之動力車輛，在使用中加
    損害於他人者，駕駛人應賠償因此所生之損害，民法第184
    條第1項前段、第191條之2前段分別定有明文。次按汽車行
    駛時，駕駛人應注意車前狀況，並隨時採取必要之安全措施
    ，道路交通安全規則第94條第3項亦有明文。本件被告駕駛
    車輛上路，本應遵守上開交通規則，而依當時情狀並無不能
    注意之情形，竟疏未注意車前狀況因而碰撞前方同向同車道
    停等紅燈之系爭車輛，並導致系爭車輛受有損害，其行為與
    系爭車輛所受損害間自有相當因果關係，自應依民法第184
    條第1項前段、第191條之2前段規定，就系爭車輛所受損害
    負賠償責任甚明。
  ㈢再按損害賠償，除法律另有規定或契約另有訂定外，應以填
    補債權人所受損害及所失利益為限；不法毀損他人之物者，
    被害人得請求賠償其物因毀損所減少之價額。民法第216條
    第1項、第196條分別定有明文。而所謂請求賠償物被毀損所
    減少之價額，得以修理費用為估定標準，但以必要者為限，
    例如修理材料以新品換舊品，應予折舊（最高法院77年度第
    9次民事庭會議決議參照）。經查，系爭車輛之修理費用36,
    775元，係包含工資6,200元、零件30,575元，其中零件部分
    因係以新品替換舊品，依上開說明，自應扣除折舊，至工資
    費用則無折舊問題。依行政院所頒「固定資產耐用年數表」
    及「固定資產折舊率表」規定，小客車之耐用年數為5年，
    依定率遞減法每年折舊千分之369。且營利事業所得稅查核
    準則第95條第6項規定「固定資產提列折舊採用定率遞減法
    ，以1年為計算單位，其使用期間未滿1年者，按實際使用之
    月數相當於全年之比例計算之，不滿1月者，以月計」。查
    系爭車輛為101年12月出廠（見卷附系爭車輛車籍查詢資料
    ），參照民法第124條規定意旨，推定其出廠日期為101年12
    月15日，至111年2月9日本件事故發生為止，依前揭規定計
    算，系爭車輛計算折舊之使用期間為9年餘，已逾耐用年數5
    年，故關於零件折舊部分應受到不得超過10分之9之限制，
    故應以10分之9計算其折舊。準此，經扣除系爭車輛使用期
    間之折舊額後，原告得請求之零件費用為30,575元（計算式
    ：30575×0.1＝3058），再加計工資6,200元，是以，本件系
    爭車輛之合理修繕金額合計9,258元（計算式：3058＋6200＝9
    258），原告得請求被告給付系爭車輛修理費用自應以該額
    為限。
四、綜上所述，原告依侵權行為之法律關係，請求被告給付9,25
    8元，為有理由，應予准許。逾此部分之請求，則屬無據，
    應予駁回。
五、本件事證已臻明確，兩造其餘攻擊防禦方法及所舉證據，經
    審酌結果，與本件判決結論均無影響，爰不一一論述，附此
    敘明。
六、本件原告勝訴部分，係適用小額訴訟程序而為被告敗訴之判
    決，依民事訴訟法第436條之20規定，應依職權宣告假執行
    行。
七、依民事訴訟法第436條之19第1項、第79條規定，本件訴訟費
    用額確定為1,000元（即原告繳納之第一審裁判費1,000元）
    ，應由兩造依其勝敗之比例分擔，命由被告負擔252元，餘
    由原告負擔。
中　　華　　民　　國　　111 　年　　10　　月　　21　　日
                      臺灣臺中地方法院臺中簡易庭
                                  法　官　張清洲
以上為正本係照原本作成。
如不服本判決，應於送達後廿日內，以判決違背法令為理由，向
本院提出上訴狀並表明上訴理由（上訴理由應表明一、原判決所
違背之法令及其具體內容；二、依訴訟資料可認為原判決有違背
法令之具體事實），如於本判決宣示後送達前提起上訴者，應於
判決送達後廿日內補提上訴理由書（須附繕本）。
中　　華　　民　　國　　111 　年　　10　　月　　21　　日
                                  書記官  陳慧津